臺灣臺北地方法院刑事判決　　　　　　　　　　　　　　九十三年度易字第七二號
　　公　訴　人　臺灣臺北地方法院檢察署檢察官
　　被　　　告　乙○○
　　　　　　　　甲○○
右列被告因過失傷害案件，經檢察官提起公訴（九十二年度偵字第一七八二四號），
本院判決如左：
    主  文
乙○○因過失傷害人，處拘役貳拾日，如易科罰金，以參佰元折算壹日。
甲○○因過失傷害人，處罰金貳仟元，如易服勞役，以參佰元折算壹日。
    事  實
一、乙○○與甲○○兩人原係男女朋友，甲○○並自民國九十一年六月間起前往乙○
    ○所經營而設於臺北市○○○路○段七十二號八樓之代書事務所上班，嗣因甲○
    ○久未領得薪資，且乙○○自九十二年二月間起即有意疏遠甲○○，甲○○遂於
    九十二年四月十四日上午十時十五分許，前往臺北市○○○路○段七十二號八樓
    欲找乙○○理論，雙方並因而在八樓樓梯間發生口角，乙○○欲搭電梯下樓，甲
    ○○為阻止乙○○離去，即出手拉扯乙○○之衣領，乙○○乃以手推開甲○○之
    手，彼等本均應注意相互拉扯推擋將有導致他方受傷之虞，甲○○及乙○○竟均
    疏於注意，於拉扯之際，分別致乙○○胸口受有手指抓傷之傷害，甲○○則受有
    左手大拇指、食指、中指及左手腕多處皮下瘀青等傷害。
二、案經乙○○、甲○○分別訴由臺北市政府警察局中山分局移送臺灣臺北地方法院
    檢察署檢察官偵查起訴。
    理  由
一、訊據被告乙○○、甲○○均矢口否認有右揭過失傷害犯行，被告乙○○辯稱：伊
    沒有出手打甲○○，可能是她自己碰到伊的衣服扣子受傷云云，被告甲○○則辯
    稱：伊沒有傷害乙○○，當天是乙○○看到伊要跑，所以伊才拉他的手，但他要
    把伊的手揮掉，伊才拉住乙○○的衣領云云。惟查：
（一）被告甲○○過失傷害乙○○之犯罪事實，業據告訴人乙○○於警訊時指稱：「
      ．．之後我及朋友要坐電梯離開時，甲○○就坐電梯上八樓，就在這時候我們
      相遇，之後甲○○就衝向我，並用手拉我的衣服，並在拉扯當中，我的右手小
      姆指受傷及胸前有血痕，．．」、「當時甲○○以手抓傷我的前胸口並拉扯破
      我所穿著之上衣。」等語（見偵查卷第十頁反面、第十一頁），復於偵查中指
      稱：「當天她把我事務所鑰匙換掉，我質問她為何如此做，雙方爭執拉扯，她
      拉我衣領，我用右手將她推開，．．。」等語（見偵查卷第二十七頁），經核
      與證人丙○○於本院審理結證稱：「我上去剛好到八樓，乙○○也正在八樓，
      要拿鑰匙開門但打不開，他打不開之後他就說我的鑰匙為何打不開，後來我們
      二人就去坐電梯下來，在八樓時我們要下電梯，甲○○剛好也上來，我們進去
      電梯裡面，被告甲○○就出手抓住被告乙○○的胸部，我沒有注意看到被告甲
      ○○是用幾隻手拉，甲○○一直抓著乙○○的衣服。」等情相符（見本院卷第
      五十七頁反面），復有乙○○受傷之照片一張附卷可資佐證（附偵查卷第十三
      頁），依照片所示，告訴人乙○○係於胸口受有一處抓傷之傷害，經核亦與告
      訴人乙○○指訴係因被告甲○○抓住其衣領，而造成胸前之傷害等情互核相符
      ，則被告甲○○於出手抓住告訴人乙○○衣領時，自應注意其有抓傷乙○○之
      虞，且依當時情形又無不能注意之情事，惟被告甲○○竟疏未注意，而不慎抓
      傷乙○○之胸部，造成其受有胸部抓傷之傷害，其對此傷害結果，自屬有過失
      ，且其過失行為與被害人所受傷害間，存有相當因果關係，應屬灼然。
（二）被告乙○○過失傷害甲○○之犯罪事實，業據告訴人甲○○於偵查中指稱：「
      四月十四日我問他為何疏離我，剛剛發生口角，他看到我欲跑，我拉住他衣領
      ，他用公事包打我的頭，拉扯之間導致我左手拇指、中指、食指受傷。」等語
      （見偵查卷第二十七頁），核與證人丙○○結證稱：「（當時乙○○是否有用
      手推被告甲○○？）乙○○用手推甲○○要把他推開。」等情大致相符（見本
      院卷第五十八頁），復有馬偕紀念醫院於九十二年四月十四日所出具之診斷證
      明書載明甲○○受有左手大拇指、食指、中指多處皮下瘀青及左手腕皮下瘀青
      等傷害等情（附偵查卷第十二頁），足證告訴人甲○○所訴情節非虛，參以被
      告乙○○亦供承確有因甲○○拉住其衣領，故以右手推開甲○○之事實，業如
      前述，則被告乙○○亦應注意相互拉扯將有導致他方受傷之虞，且依當時情形
      又無不能注意之情事，惟被告乙○○竟疏未注意而用力推擋，造成甲○○受有
      前揭傷害之結果，其過失行為與甲○○所受傷害間，存有相當因果關係，亦屬
      明確。從而，本件事證明確，被告二人之過失犯行均堪認定，均應依法論科。
二、核被告乙○○、甲○○二人所為，既非本係出於傷害對方之故意而為之，然依其
　　二人之年齡、生活經驗，當知相互拉扯之間將有導致他方受傷之虞，仍疏於注意
　　爭執拉扯之間應避免他方受傷之義務，而導致雙方均受有輕微傷害，核被告乙○
    ○、甲○○所為，均係犯刑法第二百八十四條第一項前段因過失傷害人罪。爰審
    酌被告二人原係男女朋友關係，僅因細故發生爭執而相互拉扯，造成雙方互有傷
    害之結果，並參酌被告二人所受傷害之情形，及雙方迄未達成和解，暨彼等之過
    失程度、犯後態度等情，各判處如主文所示之刑，並分別諭知易科罰金、易服勞
    役之折算標準。
據上論斷，應依刑事訴訟法第二百九十九條第一項前段，刑法第二百八十四條第一項
前段、第四十一條第一項前段、第四十二條第二項，罰金罰鍰提高標準條例第一條前
段、第二條，判決如主文。
本案經檢察官李傳侯到庭執行職務。
中　　　華　　　民　　　國　　九十三　　年　　　四　　　月　　 三十 　　日
                                      臺灣臺北地方法院刑事第七庭
                                        審判長法  官  梁耀鑌
                                              法  官  蔡正雄
                                              法  官  林欣蓉
右正本證明與原本無異。
如不服本判決，應於判決送達後十日內，向本院提出上訴狀。
　　　　　　                                  書記官  劉英芬
中　　　華　　　民　　　國　　九十三　　年　　　四　　　月　　 三十 　　日
附錄本案論罪科刑法條全文
中華民國刑法第二百八十四條
(過失傷害罪)
因過失傷害人者，處六月以下有期徒刑、拘役或五百元以下罰金，致重傷者，處一年
以下有期徒刑、拘役或五百元以下罰金。
從事業務之人，因業務上之過失傷害人者，處一年以下有期徒刑、拘役或一千元以下
罰金，致重傷者，處三年以下有期徒刑、拘役或二千元以下罰金。
